# 请教陈老师企业合并的问题!

提问人：心海拂清风 时间：2014-08-18 19:28:41
陈老师，现在多次交易分步实现企业合并，需要区分非同一控制下和同一控制下来进行个别报表和合并报表处理!但是丧失控制权为何不区分同一控制下和非同一控制下?这块是不是现在的规定在这块有些混乱?麻烦老师帮我梳理一下!谢谢！举例，甲公司下面有A子公司，A下面有B,C非全资子公司，持股比例分别为80%和60%，现在甲公司购买了B公司的 50 ％股权，导致B公司丧失了控制权!在B公司层面是否要按照丧失控制权来进行处理!在甲公司层面来看没有丧失控制权!又需要如何处理!谢谢！

回答人：chenyiwei
其实目前对这类交易的处理思路还是比较清楚的：即取得控制权时区分是否为同一控制下的合并，但丧失控制权时不做区分。 你说的情况，A公司按丧失对子公司控制权处理；对甲公司而言属于集团内部重组，应在合并报表中完全抵销，对合并报表不产生影响。